臺灣高等法院臺中分院刑事判決　　　　100年度上易字第842號
上　訴　人
即　被　告　陳啟文
上列上訴人因竊盜案件，不服臺灣彰化地方法院100 年度易字第
348 號中華民國100年4月20日第一審判決（起訴案號：臺灣彰化
地方法院檢察署100 年度偵字第1480號），提起上訴，本院判決
如下：
    主  文
上訴駁回。
    理  由
一、按依刑事訴訟法第350 條、第361 條、第362 條、第367 條
    規定，不服地方法院之第一審判決而上訴者，須提出上訴書
    狀，並應敘述具體理由，為上訴必備之程式；其所提出之書
    狀未敘述上訴理由，或僅曾以言詞陳述上訴理由者，均應於
    上訴期間屆滿後20日內補提理由書於第一審法院。第一審法
    院經形式審查，認逾期未補提上訴理由者，應定期間先命補
    正；逾期未補正者，為上訴不合法律上之程式，應以裁定駁
    回。倘已提出上訴理由，但所提非屬具體理由者，則由第二
    審法院以上訴不合法律上之程式，判決駁回。而所謂具體理
    由，必係依據卷內既有訴訟資料或提出新事證，指摘或表明
    第一審判決有何採證認事、用法或量刑等足以影響判決本旨
    之不當或違法，而構成應予撤銷之具體事由，始克當之（例
    如：依憑證據法則具體指出所採證據何以不具證據能力，或
    依憑卷證資料，明確指出所為證據證明力之判斷如何違背經
    驗、論理法則）；倘僅泛言原判決認定事實錯誤、違背法令
    、量刑失之過重或輕縱，而未依上揭意旨指出具體事由，或
    形式上雖已指出具體事由，然該事由縱使屬實，亦不足以認
    為原判決有何不當或違法者（例如：對不具有調查必要性之
    證據，法院未依聲請調查亦未說明理由，或援用證據不當，
    但除去該證據仍應為同一事實之認定），皆難謂係具體理由
    ，俾與第二審上訴制度旨在請求第二審法院撤銷、變更第一
    審不當或違法之判決，以實現個案救濟之立法目的相契合，
    並節制濫行上訴（最高法院97年度台上字第892 號刑事判決
    意旨參照）。
二、上訴人即被告陳啟文（下稱被告）不服原審判決提起上訴，
    其上訴理由略謂：(一)依一般社會通念與大眾法感而言，本案
    中竊盜客體乃係兼具堅硬與性之電纜線，若非採取機械工
    具之外力侵犯，勢必以建立持有關係之破壞與移轉，是故上
    訴人攜帶破壞剪從事偷竊，係屬偷竊行為整體之一部，而非
    加重要件之攜帶兇器行為。(二)被告係於100 年1 月6 日凌晨
    零時10分、零時20分、零時40分，接續在彰化縣竹塘鄉○○
    段R1 75 地號、竹塘段R183、R184地號、永基段R44 地號行
    竊，其行為之時間、地點密接，應符合自然行為單數之一行
    為概念，而非以數行為之數罪併罰科刑。且被告基於整體故
    意所為多次竊取他人電纜線之行為，屬輕微之財產犯罪，被
    告因3 次竊盜犯行所定之應執行刑1 年6 月，幾乎等同於刑
    法第186 條製造爆裂物罪所定之法定刑有期徒刑2 年上限，
    恐有輕重失衡之虞。(三)被告自幼父母離異，係由祖父母扶養
    成人，而被告之妻小亦因離異而不在身邊，導致其心情低落
    未能振作，現被告之祖父母均已年屆80高齡，目前已無晚輩
    在旁照顧，被告因無收入而行竊，固為國法所不容，然恐有
    外人不知之苦衷。為此請求鈞院念情酌理，賜予被告較輕之
    刑云云。
三、經查：
  (一)被告因不服地方法院之第一審判決，而向原審法院具狀提出
    上訴狀、上訴理由狀，敘明上訴理由，依刑事訴訟法第361
    條第2 項條文、立法修正理由及上開最高法院判決意旨，被
    告倘已提出上訴理由，但所提非屬具體理由者，由第二審法
    院以上訴不合法律上之程式，以判決駁回之。至於上訴理由
    是否具體，係屬第二審法院審查範圍，則不在命補正之列（
    參見法院辦理刑事訴訟案件應行注意事項第162 點），合先
    敘明。
  (二)按刑法第321 條第1 項第3 款之攜帶兇器竊盜罪，係以行為
    人攜帶兇器竊盜為其加重條件，此所謂兇器，其種類並無限
    制，凡客觀上足對人之生命、身體、安全構成威脅，具有危
    險性之兇器均屬之，且祇須行竊時攜帶此種具有危險性之兇
    器為已足，並不以攜帶之初有行兇之意圖為必要，最高法院
    79年臺上字第5253號著有判例可資參照。原審判決就認定被
    告犯罪所憑之證據，已經詳細調查審酌，並於理由欄詳為敘
    明被告於原審判決犯罪事實欄一之(一)至(三)各次行竊時所使用
    之破壞剪1 支，全長約70公分，全部為鐵製，僅把手20公分
    部分包覆黃色塑膠皮，質地堅硬等情，業經原審當庭勘驗屬
    實（見原審卷第27頁），足認該破壞剪1 支均足以對人生命
    、身體、安全構成威脅，為具有危險性之兇器，經核並無違
    背證據法則及論理法則。就量刑方面，亦已審酌被告正值壯
    年，不思循正途獲取財物，竟竊剪他人電纜線，及其犯罪之
    手段、目的、竊盜所得財物價值等一切情狀，而量處其刑，
    並定應執行刑，經核亦屬妥適，並無過重或過輕之情形。再
    按數行為於同時同地或密切接近之時地實施，侵害同一之法
    益，各行為之獨立性極為薄弱，依一般社會健全觀念，在時
    間差距上，難以強行分開，在刑法評價上，以視為數個舉動
    之接續施行，合為包括之一行為予以評價，較為合理，則屬
    接續犯，而為包括之一罪，最高法院86年台上字第3295號判
    例可資參照。經查，本案上訴人係先後竊取被害人黃啟崇、
    詹秋輪、曾坤養所有之電纜線，其3 次犯行雖時間密接，但
    侵害之法益不同，參照上開判例意旨，自難認係接續犯，原
    審判決認為被告犯意各別、行為不同，予以分論併罰，並無
    不當。被告提起上訴，固具備形式上之理由，但並未提出新
    事證以供調查，其徒憑己意漫指原審判決不當，尚不足以動
    搖原審判決認定犯罪事實及量刑之基礎，難認係具體理由，
    其上訴顯然違背法律上之程式，應予駁回，並不經言詞辯論
    為之。
據上論斷，應依刑事訴訟法第367 條前段、第372 條，判決如主
文。
中    華    民    國   100    年    6     月    30    日
            刑事第十一庭   審判長法  官   郭  同  奇
                                 法  官   許  冰  芬
                                 法  官   陳  慧  珊
上列正本證明與原本無異。
不得上訴。
                                 書記官   洪  麗  華
中    華    民    國   100    年    7     月    1     日